【裁判字號】    89,交訴,95
【裁判日期】    891220
【裁判案由】    業務過失致死
【裁判全文】
臺灣嘉義地方法院刑事判決                          八十九年度交訴字第九五號
    公  訴  人  臺灣嘉義地方法院檢察署檢察官
    被      告  甲○○
    選任辯護人  吳紹雄
右列被告因業務過失致死案件，經檢察官提起公訴（八十九年度偵字第六三○七號）
，本院判決如左：
    主  文
甲○○從事業務之人，因業務上之過失致人於死，處有期徒刑陸月，緩刑參年。
    事  實
一、甲○○係從事買賣模版工作，駕駛堆高機為其附隨業務，於民國八十九年十月十
    七日晚上八時許，在嘉義市○○路六十號前，其駕駛堆高機將模版堆上貨車時，
    應注意堆放時堆放地點附近有無人員及將模版確實堆放穩固，且依當時情形，並
    無不能注意之情事，竟疏於注意將模版堆放穩固，以致堆放於貨車之模版掉落，
    壓倒在旁之貨車司機鄧亦峴，致鄧亦峴受有顱內出血之傷害，經送財團法人嘉義
    基督教醫院急救，仍因顱內出血、胸部挫傷併內出血而不治死亡。
二、案經被害人鄧亦峴之配偶乙○○訴由臺灣嘉義地方法院檢察署檢察官偵查起訴。
    理  由
一、訊據被告甲○○對於右揭時、地駕駛堆高機堆放模版時，模版掉落壓死鄧亦峴之
    事實坦承：「我到鄧亦峴的貨車前有看到他站在模版堆旁邊，當時有告訴他說危
    險，叫他離開。後來我在堆模版時，因模版擋在前面，我就沒有看到他。後來模
    版放到車上後，前排的模板倒下來有聲音，我就下車看，才知道鄧亦峴被壓到」
    等情不諱（審判卷第十二頁），並經被害人配偶乙○○於警訊時、偵查中指述明
    確，核與在場證人劉志國證述情節相符（相驗卷第七頁），並有現場照片六幀、
    現場圖一份附卷足資佐證（相驗卷第十二至十三頁、第十四頁）。而被害人鄧亦
    峴係遭模版壓傷、顱內出血、胸部挫傷併內出血，此有財團法人嘉義基督教醫院
    診斷證明書、嘉義市警察局第二分局後湖派出所相驗案件初步調查報告表在卷可
    查（相驗卷第二頁）、亦經臺灣嘉義地方法院檢察署檢察官督同法醫師相驗屬實
    ，製有勘驗筆錄、相驗屍體證明書、驗斷書、相驗照片五幀在卷可憑（相驗卷第
    十五頁至廿九），而依前開報告表及照片所示，肇事地點為嘉義市○○路六十號
    前，被告所駕駛堆高機將版模堆上車，在堆模版到鄧亦峴的貨車前有看到他站在
    模版堆旁邊，在堆模版時，前排的模板倒下致被害人鄧亦峴被壓倒顱內出血死亡
    ，依此現場及被壓倒位置、受傷傷勢觀之，可知係因被告係於駕駛堆高機堆放模
    版時，模版未堆放穩固，致堆放於貨車之模版掉落，始發生本件事故。
二、按汽車行駛時，駕駛人應注意車前狀況，並隨時採取必要之安全措施，道路交通
    安全規則第九十四條第三項定有明文。經查，被告於前揭時地駕駛車堆高機時，
    自白：「我到鄧亦峴的貨車前有看到他站在模版堆旁邊，當時有告訴他說危險，
    叫他離開。後來我在堆模版時，因模版擋在前面，我就沒有看到他。後來模版放
    到車上後，前排的模板倒下來有聲音，我就下車看，才知道鄧亦峴被壓到」，足
    見被告於駕駛之時，已明知被害人鄧亦峴位置、且知其位置具有危險，被告且曾
    警告被害人離開，顯已知悉此危險狀況，而無不能注意之情事，其應注意能注意
    而未注意，於以堆高機堆置模版時，未注意模版擋住視線致未能注意車前狀況，
    以致模版下壓倒在旁之被害人鄧亦峴，其行為自有過失。又被害人確因本件車禍
    致死，已如前述，則被告之過失行為與被害人之死亡間自具有相當之因果關係。
    本件事證已臻明確，被告之犯行洵堪認定。
三、按刑法上所謂業務，係指個人基於其社會地位繼續反覆所執行之事務，其主要部
    分之業務固不待論，即為完成主要業務所附隨之準備工作與輔助事務，亦應包括
    在內，且此項附隨之事務，不問其與業務係直接或間接之關係，均屬其所執行之
    業務範圍（最高法院著有七十一年度台上字第一五五○號判例參照）。被告自陳
    ：係從事買賣模版工作，我偶會駕駛堆高機，是將模版推上車去等語（審判卷第
    十二頁），則被告駕駛上揭堆高機載運模版堆置車上運送，係屬基於其社會地位
    繼續反覆執行，並為完成買賣模版業務所附隨之輔助事務，自亦屬從事業務之行
    為，是核被告所為，係犯刑法二百七十六條第二項之業務過失致人於死罪。被告
    於肇事後、雖主動打一一九報案，且委由路人報案，然有權偵查犯罪之機關並未
    知悉肇事人姓名，而係現場工人告知，此業經證人即第一位到現場處理之後湖派
    出所警員丙○○到庭證述明確（審判卷第卅一頁），與自首之要件，尚有不合，
    併此敘明。爰審酌被告於駕駛堆高機，堆置過多模版致擋住視線而未能注意車前
    狀況，模版壓倒被害人、被害人係為其載運模版司機，且已與被害人家屬達成和
    解，此有嘉義市東區調解委員會調解筆錄一份可稽（審判卷第十九頁），且其於
    事故發生後緊急送醫救治、並報知一一九勤務中心，雖與自首要件未合，亦足見
    其負責之態度，且其犯後坦承一切態度良好等一切情狀，量處如主文所示之刑。
    末查，被告前未曾受有期徒刑以上刑之宣告，此有臺灣高等法院被告全國前案紀
    錄表、臺灣嘉義地方法院檢察署刑案資料查註紀錄各一份在卷可查，被告係因一
    時不慎過失而犯本件之罪，經此次教訓，當知謹慎而無再犯之虞，本院認所宣告
    之罪，以暫不執行為宜，爰併宣告緩刑三年，以勵自新。
據上論斷，應依刑事訴訟法第二百九十九條第一項前段，刑法第二百七十六條第二項
、第七十四條第一款、罰金罰鍰提高標準條例第一條前段，判決如主文。
中      華      民      國    八十九    年     十二     月     二十     日
                                  台灣嘉義地方法院刑事第一庭
                                        法  官  蔡  廷  宜
右正本證明與原本無異。
如不服本判決，應於判決送達後十日內，向本院提出上訴狀。
中      華      民      國    八十九    年     十二     月     二十     日
                                        書記官  尹  玉  琪
附錄法條：刑法第二百七十六條第二項
附錄論罪法條：
刑法第二百七十六條第二項
從事業務之人，因業務上之過失犯前項之罪者，處五年以下有期徒刑或拘役，得併科
三千元以下罰金。


司法院資訊處製作；財團法人民間司法改革基金會備份。
